【裁判字號】    88,訴,639
【裁判日期】    890922
【裁判案由】    違反懲治走私條例等
【裁判全文】
臺灣基隆地方法院刑事判決                          八十八年度訴字第六三九號
    公  訴  人  臺灣基隆地方法院檢察署檢察官
    被      告  丙○○
    選任辯護人  陳福寧
    被      告  甲○○
右列被告因懲治走私條例等案件，經檢察官提起公訴（八十八年度偵字第五九三一號
)，本院判決如左：
    主      文
丙○○共同私運管制物品進口，逾公告數額，處有期徒刑捌月，緩刑年。如附表所
示之花崗石、青石均沒收。
甲○○共同從事業務之人，明知為不實之事項，而登載於其業務上作成之文書，足以
生損害於公眾，處有期徒刑肆月，如易科罰金以佰元折算壹日，緩刑貳年。
    事      實
一、(一)甲○○為牛堅公司（全名為臺灣牛堅精品企業有限公司）之負責人，為從事
        業務之人，明知依關稅法及相關法規，辦理進出口通關業務，應據實詳載各
        項進出口報關所需之單據書證，如進出口公司名稱，以利海關辦理分級審驗
        事宜，竟為謀取每只貨櫃新台幣（下同）二千元之借牌費，於八十七年七月
        間，竟基於共同犯意之聯絡，將牛堅公司之大小章放置於乙○○所經營之報
        關行，並同意乙○○撰寫其於業務上作成之不實委託書，供乙○○於辦理報
        關業務時，出借他人供進口報關之用，足以生損害於海關對稅則管理之正確
        性。
    (二)丙○○明知大陸地區產製之花崗石製品係限制進口之管制物品，竟意圖私運
        進口，於八十七年七月初，先向大陸供應站訂購花崗石製品（重十六萬二千
        公斤，裝載於九只貨櫃），竟與知情之華銘報關行負責人乙○○（另併案處
        理），基於共同之犯意連絡，由乙○○全權處理包括借公司牌照、提供不實
        之運送文件、產證、裝箱單、發票等文件後，並安排船期、船務代理公司等
        運送事宜，暨投單報關、來貨運抵至丙○○指定之倉庫等一切事宜。
    (三)乙○○於八十七年七月六日以向牛堅公司借牌不實申報進口，並檢附不實之
        產地證明、發票、原始提單等私文書之運送文件，偽以泰國生產及曼谷啟運
        向基隆關稅局投遞業務上所作成不實之進口報單（報單號碼：AA/87/3938/
        0016；AA/87/3938/0015；前者貨櫃號碼為CNCU0000000、CNCU0000000、CNC
        U0000000、CNCU0000000、TEXU0000000：後者貨櫃號碼為CNCU0000000、CNC
        U0000000、CNCU0000000、CNCU0000000號）。來貨九只貨櫃運抵於尚志貨櫃
        站 ，並卸存於丙○○指定之倉庫。但其中報關編號：AA/87/3938/0015之進
        口報關之四只貨櫃經基隆關稅局查驗時，發現原申報產地泰國無法確定，而
        四只貨櫃全數開櫃查驗，依據查驗結果如附表所示之花崗石、青石，完稅價
        格共計三一八、七六一元之來貨為管制進口之大陸物品，足以生損害於財政
        部基隆關對稅則管理之正確性。嗣因基隆關稅局於八十八年五月十三日以八
        十八年第八八０七０八號處分書，對申報名義人牛堅公司處以貨價二倍即四
        十二萬一千二百九十六元之裁罰，甲○○因不甘受損而具狀對乙○○提出偽
        造文書之告訴，經檢察官追查出上情。
二、案經臺灣基隆地方法院檢察署檢察官主動偵查起訴。
    理      由
一、訊據被告丙○○固坦承借牌進口花崗石之情事，唯矢口否認有何犯行，並辯稱大
    陸石材依法可進口，海關認定走私石材之稅則不正確，係認定稅則人員未見原物
    以致誤判云云。然查：
    (一)如附表所示之花崗石，其原申報之生產國別為「泰國」，經查驗後，產地為
        「中國大陸」，且查驗後並未更正，其違章情節係「虛報生產國別」，有財
        政部基隆關稅局基普進字第八八一０八九七五號附卷可稽，被告丙○○自中
        國大陸進口石材，虛報產地國為「泰國」之犯行應可確認。
    (二)本件貨名均為花崗石製品，其中有拋光、磨光及天然石材之分而已，而稅則
        人員認定石材稅則時，均對原物逐一認定，有基隆關稅局進口貨物樣品進口
        袋及樣品照片等在卷可按，被告丙○○所辯稅則人員未見原物以致誤判等語
        ，顯係不了解海關作業程序而致。
    (三)按稅則第六八０一節為「長方砌石、緣石、扁平石之屬於天然石製者（板岩
        除外）」，稅則第六八０二節為「第六八０一節貨品以外之已加工供製碑或
        建築用石及其製品（不包括板岩），．．」。參據國際商品統一分類制度註
        解對第六八０一節之詮釋，「長方砌石」(Setts)、「緣石」(Curbstones）
        、「扁平石」(Flagstones)是用手工或機器將石料切割、粗劈或切成塊狀而
        製得，通常用於鋪路面、鋪路緣、鋪人行道及類似用途；石材之形狀可認定
        為「長方砌石」、「緣石」、「扁平石」者，即使它們只是簡單地劈成、鋸
        成或粗切成方形製成，仍應歸入稅則第六八０一節。本(六八０一)節亦包括
        經過修啄(dressed)、鑿毛(bushed)、砂磨(sand dressed)、研磨(ground)
        、磨成圓角(rounded at the edges)、切斜角(chamfered)、製榫(tenoned)
        、挖穴(mortised)或經特殊加工 ，專供某些鋪路特殊需要之石料(參見HS註
        解英文版第九八０頁 ，如附件)。如是，經拋(磨)光(polished)之石板或石
        塊，則不宜再視為屬於第六八０一節之通常用於鋪路面、鋪路緣、鋪人行道
        用之「長方砌石」、「緣石」、「扁平石」。復據同註解對稅則第六八０二
        節之詮釋：「本節所屬之石料其形狀係經石匠、雕刻家等加工製成，即．．
        ．．(B)任何形狀之石料（包括塊、板或片)不論是否已成製品之形態者，即
        已經過浮雕者（邊緣業經磨光而仍保留其粗糙之突出表面之石，即所謂『石
        面』修飾之石）。用尖鑿、圈鎚、或鑿子等加以修飾者，用『曳及起浪花』
        等使用縐紋者；經刨平、以．．．．、拋光(polished)、．．．雕刻等者」
        ，經磨（拋）光石板或石塊宜歸入稅則第六八０二節。
    (四)本案二份報單之來貨，根據前開稅則分類依據財政部關稅總局稅則處分類意
        見如下：
        （一）報單第ＡＡ／八七／三九三八／００一五號：
              １．第一至三頁貨品經基隆關稅局驗明為六面平整、單面拋光之石塊
                  （材質：花崗石），宜歸列稅則第六八０二．二三．００號「花
                  崗岩，經簡單鋸切成表面平整者」。
              ２．第五、十二至十八項經驗明為六面不平整之砌石（材質：輝長岩
                  或花崗石），該局將其歸列稅則第六八０一．００．００號「長
                  方砌石、緣石、扁平石之屬於天然石者（板岩除外）」，應屬適
                  當。
              ３．第四、六至八、十至十一項經驗明為六面平整（材質：花崗石）
                  ，第九項經驗明為五面平整、一面不平整（材質：花崗石），以
                  上共七項貨品若經進口地關稅局依據尺寸（詳如報單所載）認定
                  其形狀已非屬稅則第六八０一節通常用於鋪路面之「扁平石」，
                  則宜歸列稅則第六八０二．二三．００號「花岡岩，經簡單鋸切
                  成表面平整者」。
        （二）報單第ＡＡ／八七／三九三八／００一六號：
              １．第一至八項經驗明為六面平整、磨光之石塊（材質：青石），宜
                  歸列稅則第六八０二．二九．００號「其他供製碑或建築用石及
                  其製品，經簡單鋸切成表面平整者」。
              ２．第九至十六項經驗明為砌石（材質：青石），該局將其歸列稅則
                  第六八０一．００．００號，應屬適當。有該總局台總局稅字第
                  八九一０三八八八號函釋明在案，則如附表所示之花崗石均為拋
                  光或磨光之石塊，屬管制進口之物品，已勿庸置疑。
    (五)如附表所示之管制物品花崗石，其總重量計六八、一三０公斤，完稅價格共
        為三一八、七六一元，有財政部基隆關稅局八十九年一月十二日基普進字第
        八九一００二五九號函可按，被告鄭育文所辯均不足採信，其犯行已堪認定
        。
二、被告甲○○如何借牌牟利等情，迭據其於偵審中坦承不諱，核與同案共犯乙○○
    所述情節相符，並經證人黃美香、徐小婉於偵查中結證無訛，並有進口報單等附
    卷可稽，其犯行亦堪認定。
三、核被告丙○○所為，係犯懲治走私條例第二條第一項之私運管制物品進口，逾公
    告數額罪，刑法第二百十六條、第二百十五條之行使業務上文書登載不實罪、同
    法第二百十六條、第二百十條之行使偽造私文書罪；被告甲○○所為，係犯刑法
    第二百十六條、第二百十五條之行使業務上文書登載不實罪。被告丙○○、甲○○偽造文書後，復持以行使，其偽造之低度行為為行使之高度行為吸收，不論另
    處。又被告丙○○以一行為同時行使業務上文書登載不實、偽造私文書，係一行
    為觸犯數罪名，屬想像競合犯，應從較重之行使偽造私文書罪處斷。被告丙○○
    所犯前開行使偽造私文書罪與私運管制物品進口罪間，有方法結果之牽連關係，
    為牽連犯，應從較重之私運管製物品進口罪處斷。再被告丙○○就上述三罪犯行
    ，被告甲○○就行使業務上文書登載不實之犯間，分別與同案共犯乙○○彼此間
    有犯意聯絡及行為分擔，均為共同正犯。公訴意旨認被告甲○○係該罪犯行之幫
    助犯，容有未洽。爰審酌被告二人犯罪動機、目的、所生危害、犯後態度等一切
    情狀，各量處如主文所示之刑。被告甲○○部分，並諭知易科罰金之折算標準。
    末查被告二人前未曾受有期徒刑以上刑之宣告，有台灣基隆地方法院檢察署前科
    資料個案查詢表一紙附卷可稽，其犯罪後應已深知悔悟，本院認其經此教訓後，
    當知警惕，應無再犯之虞，因認其所宣告之刑，以暫不執行為適當，併予宣告被
    告丙○○緩刑三年，被告甲○○緩刑二年，以勵來茲而啟自新。
四、如附表所示之花崗石、青石，為被告丙○○因犯罪所得之物，且為其所有，依法
    應併予宣告沒收。
據上論斷，應依刑事訴訟法第二百九十九條第一項前段、懲治走私條例第二條第一項
、第十一條、刑法第二十八條、第二百十六條、第二百十條、第二百十五條、第五十
五條、第四十一條、第七十四條第一款、第三十八條第一項第三款，罰金罰鍰提高標
準條例第一條前段、第二條第一項，判決如主文。
本案經檢察官黃士元到庭執行職務。
中      華      民      國      八十九      年     九     月   二十二   日
                                  臺灣基隆地方法院刑事第三庭
                                          法  官  林  火  炎
右正本證明與原本無異。
對於本件判決如有不服，應於收受送達後十日內，向本院提出上訴狀，上訴於臺灣高
等法院，並按他造當事人之人數附具繕本。
                                          書記官  王  月  娥
中      華      民      國      八十九      年     九     月   二十六   日
附錄論罪法條
懲治走私條例第二條第一項：
私運管制物品進口、出口逾公告數額者，處七年以下有期徒刑，得併科新臺幣二十萬
元以下罰金。
刑法第二百十六條：
行使第二百十條至第二百十五條之文書者，依偽造、變造文書或登載不實事項或使登
載不實事項之規定處斷。
刑法第二百十條：
偽造、變造私文書，足以生損害於公眾或他人者，處五年以下有期徒刑。
刑法第二百十五條：
從事業務之人，明知為不實之事項，而登載於其業務上作成之文書，足以生損害於公
眾或他人者，處三年以下有期徒刑、拘役或五百元以下罰金。
附表：
┌─┬────────┬─────┬─────────┬────────┐
│編│                │          │                  │ 重          重 │
│  │ 進 口 報 單 別 │ 項    次 │ 進 口 物 品 名 稱├────────┤
│號│                │          │                  │ 完稅價(新臺幣) │
├─┼────────┼─────┼─────────┼────────┤
│一│AA/87/3938/0015 │一—四    │六面平整單面拋光  │一五、０六０公斤│
│  │                │          │                  ├────────┤
│  │                │          │長方形花崗石製品  │  七八、０五八元│
├─┼────────┼─────┼─────────┼────────┤
│二│AA/87/3938/0015 │六—八    │六面平整          │  九、一七０公斤│
│  │                │          │                  ├────────┤
│  │                │          │長方形之花崗石製品│  三一、七八四元│
├─┼────────┼─────┼─────────┼────────┤
│三│AA/87/3938/0015 │九        │五面平整一面不平整│  三、五八０公斤│
│  │                │          │                  ├────────┤
│  │                │          │長方形花崗石製品  │    八、五０六元│
├─┼────────┼─────┼─────────┼────────┤
│四│AA/87/3938/0015 │一０—一一│六面平整長方形    │  四、九九０公斤│
│  │                │          │                  ├────────┤
│  │                │          │花崗石製品        │  六０、二七七元│
├─┼────────┼─────┼─────────┼────────┤
│五│AA/87/3938/0016 │一—八    │磨光六面平整之青石│三五、三三０公斤│
│  │                │          │                  ├────────┤
│  │                │          │                  │一四０、一三七元│
└─┴────────┴─────┴─────────┴────────┘


司法院資訊處製作；財團法人民間司法改革基金會備份。
